臺北高等行政法院判決
                                       99年度簡字第816號
原      告　鄭雲燈
被      告　新北市政府經濟發展局
代　表　人　江俊霆（局長）住同上
訴訟代理人　陳志嶂
上列當事人間石油管理法事件，原告不服新北市政府中華民國99
年9 月23日北府訴決字第0990418062號訴願決定（案號：000000
000號），提起行政訴訟，本院判決如下：
    主  文
原告之訴駁回。
訴訟費用由原告負擔。
　　事實及理由
甲、程序部分：
（一）本件因屬不服行政機關所為罰鍰處分而涉訟，其標的之金
      額為新臺幣（下同）34萬元，係在40萬元以下，依行政訴
      訟法第229 條第1 項第2 款、第2 項規定，應適用簡易程
      序，合先敘明。
（二）本件被告已於民國（下同）99年12月25日由臺北縣政府經
      濟發展局改制為新北市政府經濟發展局，其代表人於起訴
      時為李斌，訴訟繫屬中變更為江俊霆，經具狀承受訴訟，
      核無不合，依法應予准許。
乙、實體部分：
一、事實概要：
    原告未經申請核准設置自用加儲油設施，擅自於新北○○○
    區○○路370 號內（即原告所屬資源回收場所內）設置2.07
    公秉之鐵製圓型儲油槽1 座，內有儲存柴油約1,200 公升，
    供車輛及動力機械使用，被告爰依石油管理法第18條第1 項
    及同法第40條第1 項第3 款及第2 項規定，並參酌行政罰法
    第8 條及第18條規定，以99年4 月1 日北經公字第09902898
    88號罰鍰及沒入處分書（下稱原處分）裁處新臺幣（下同）
    34萬元罰鍰，並沒入自用之石油製品與所使用之加儲油設施
    器具。原告不服，提起訴願，遭決定駁回，遂提起本件行政
    訴訟。
二、本件原告主張：
（一）原告於97年12月6 日向訴外人林有文頂讓資源回收場（坐
      落○○○區○○路370 號），其中一個容量約2,000 公升
      之柴油儲存桶，是碧盛股份有限公司（下稱碧盛公司）為
      了銷售柴油給原告資源回收場機械等動力使用，均無對外
      營業。98年9 月4 日被告人員與環境保護警察隊等單位，
      到原告之資源回收場查獲儲存柴油之鐵製油桶一個。內有
      儲存柴油約「1,200 公升」，是原告自行提供現場動力設
      備及車輛使用。又本油槽經被告第一次丈量後，油槽外徑
      高度與直徑等H198.4cm×D118.4cm扣除槽體厚度約0.4cm
      後為H198.4cm×D118cm，以此計算其實際內容積總和為2,
      165 公升。惟原告及供應商碧盛公司現場稱，該油槽體約
      有1cm 之厚度，第2 次丈量測，並以槽體厚度1cm 為依據
      ，紀錄尺寸為H196cm×D116cm，計算容積總和為2,071 公
      升。上開H196cm×D116cm被告丈量時並未述明是否已扣除
      鐵桶1 公分厚度？即逕行計算總容量面積為2,071 公升。
      因此認定原告違反自用加儲油加儲氣設施管理規則：第3
      條第2 項內容積總和2 公秉以上之規定容量。即查扣鐵製
      油桶一個及油桶內柴油1,200 公升等全部沒入。被沒入之
      柴油未超過法定容量裁罰有誤。
（二）本爭議之鐵製柴油儲油桶丈量時是9 月分，戶外炎熱高溫
      35度c 至40度c 左右，內有儲存柴油約1,200 公升，鐵製
      桶加內有柴油遇炎熱高溫有膨脹容器面積之總和，影響實
      際容器計算之誤差。又市面上出售之測量尺粗細及長度，
      標準與規格各不同，經濟部標準檢驗局65年12月18日公布
      及76年9 月17日修定：中華民國國家標準（CNS ）、「尺
      度之一般許可差通則」，總號4027，類號B1046 表一，粗
      尺度及細尺度之一般許可差單位：mm即公厘，cm即公分，
      本爭議儲油桶體積為H196cm×D116cm，依經濟部標準檢驗
      局CNC ，尺度之一般許可差通則，單位：mm，換算即H1,
      960mm ×D1,160mm ，依尺度之一般許可差通則：超過1,
      000mm 至2,000mm 符合第20級（±30）（即3 公分之差異
      ）。若依據本爭議之鐵製儲油桶容許誤差值H 、D 各有3
      公分之面積計算差異。扣除3 公分誤差後，油桶內容量就
      無超過2,000 公升以上法定之容量。
（三）原告曾多次請求被告保存被查扣之鐵製儲油桶，因有爭議
      需請專業公信之單位再次丈量以昭公信。但被告至今均置
      之不理，且查獲時二次丈量尺寸面積總和均不同，第二次
      丈量也未告知是否有扣除1公分之厚度。本爭議油桶是圓
      形鐵桶，為何丈量時稱高度與直徑，影響計算容器面積。
（四）本爭議舉發之環境保護警察隊第一中隊於98年8 月2 日到
      本資源回收場，臨檢丈量儲存柴油鐵桶且會同碧盛公司丈
      量後，向原告說儲存油桶未超過內容量2,000 公升以上可
      以繼續使用。98年9 月5 日環境保護警察隊第一中隊筆錄
      ，稱原告98年8 月2 日已知悉違規，仍繼續使用而無法免
      其處罰。
    1.被告稱環境保護警察單位：非「石油管理法」之主管機關
      ，並無權審認違法行為及查扣相關物品。上開證詞詳閱99
      年1 月25日被告訴願答辯書。
    2.環境保護警察若非執法單位，為何98年9月4日被查獲沒入
      1,200 公升柴油及鐵製油桶，由環境保護警察製作筆錄是
      否適法？被沒入之鐵製柴油桶98年8 月2 日若有違規超過
      2,000 公升容量，為何當日不查扣？等到9 月4 日再次丈
      量後再查扣沒入。前後標準不一使原告難以信服。
（五）被告稱新北市政府97年12月12日北經公字第0970928559號
      函，請新北市工業會、商業會等公會轉知所屬會員已設有
      或擬設置儲油槽者，應速向該局申請。原告於97年12月6
      日始向他人頂讓資源回收場，被查獲之儲存柴油桶是碧盛
      公司為了出售柴油給原告而提供的，原告從事資源回收場
      至今並無參加任何公會，所以政府公布上開法令原告完全
      不知道。政府也未廣泛宣導自用儲存油桶不得超過2,000
      公升以上。又行政罰法第8 條雖然規定，不得因不知法規
      而免除行政處罰責任，但得按其情節「減輕或免除其處罰
      」。復按行政程序法第9 條規定：行政機關就該管行政程
      序，應於當事人有利及不利之情形，一律注意。
（六）綜合上開事證，有下列事證懇請本院詳查。
    1.環境保護警察98年8月2日，來測量儲油桶說未超出規定。
    2.被沒入之儲油槽為何二次測量容積總和不同。
    3.原告曾請求保存被沒入之鐵製油桶，請公信單位參與丈量
      。
    4.依據標準檢驗局制訂：尺度之一般許可通則，20級有「3
      公分差值」。
    5.9月份氣候炎熱，鐵製儲存柴油桶，有膨脹容積之總和。
（七）原告被查扣沒入之柴油僅1,200公升，也未超過法定2,000
      公升存量，一年內3 次進油量也均未超過法定之2,000 公
      升。
（八）綜上所述，聲明求為判決：
    1.訴願決定及原處分34萬元罰鍰部分均撤銷。
    2.訴訟費用由被告負擔。
三、被告則以：
（一）事實：
    1.本件據內政部警政署環境保護警察隊第一中隊於98年9 月
      4 日通報，前往新北○○○區○○路370 號（原告經營之
      資源回收場所）稽查時，現場設有容量約2.07公秉之鐵製
      圓型儲油槽壹座，儲存柴油供車輛及動力機械使用，已違
      反「石油管理法」第18條第1 項：「客貨運輸業、營造工
      程業、工廠、機關或經中央主管機關同意者，為供其自用
      車輛或動力機械加注汽油、柴油或液化石油氣，經直轄市
      、縣( 市) 主管機關專案核准，得設置自用加儲油( 氣)
      設施。」之規定。
    2.被告於查獲後，爰依同法第40條第1項第3款：「違反第18
      條第1項規定，未經申請核准而設置自用加儲油(氣)設施
      。」及同條第2項：「供銷售或自用之石油製品及所使之
      加儲油（氣）設施器具，沒入之。」等規定辦理。
    3.案經新北巿政府99年3 月11日訴願決定書（案號：000000
      00號），撤銷被告98年10月22日北經公字第0980896610號
      之原處分，需另為適法之處分，被告爰依訴願決定意旨，
      並參酌行政罰法第8 條及第18條第3 項規定，於99年4 月
      1 日以原處分核處原告34萬元罰鍰。
（二）緣98年9月4日內政部警政署環境保護警察隊第一中隊電話
      通報新北巿政府聯合稽查取締小組前往新北○○○區○○
      路370 號（原告經營之資源回收場所）稽查時，現場未依
      「自用加儲油加儲氣設施設置管理規則」提出申請，私設
      有容量約2.07公秉之鐵製圓型儲油槽壹座，內有儲存柴油
      約1,200 公升，供車輛及動力機械使用。新北巿政府稽查
      人員除依現場之實際營運、作業狀態製作新北巿政府聯合
      稽查取締違法經營石油案件現場記錄表外，另內政部警政
      署環境保護警察隊第一中隊亦製作調查筆錄。
（三）按「石油管理法」第18條第1項規定：「客貨運輸業、營
      造工程業、工廠、機關或經中央主管機關同意者，為供其
      自用車輛或動力機械加注汽油、柴油或液化石油氣，經直
      轄市、縣(市)主管機關專案核准，得設置自用加儲油(氣)
      設施。」及同法第40條第1項第3款：「違反第18條第1項
      規定，未經申請核准而設置自用加儲油(氣)設施。」及同
      條第2項：「供銷售或自用之石油製品及所使之加儲油（
      氣）設施器具，沒入之。」定有明文。是以：
    1.依法務部94年3月24日法律決字第0940004539號函釋：「
      ……按石油管理法之立法意旨在於促進石油業之健全發展
      ，維護石油市場之產銷秩序，確保石油之穩定供應，增進
      民生福祉，並發展國民經濟兼顧環境保護。又未經申請核
      准而設置自用加儲油（氣）設施者，因其嚴重影響石油市
      場秩序，且具公共安全之危險性，故該法第18條第1項及
      第40條第1項規定，處新臺幣100萬元以上500萬元以下罰
      鍰。復依該法第40條第2 項規定：『前項……所使用之加
      儲油（氣）設施器具，沒入之』。準此，凡屬違反該法第
      18條第1 項規定，未經申請核准而設置自用加儲油（氣）
      設施者，不論該等設施係租用、借用或自行建造，應依上
      開規定處罰，始能與該法第40條第2 項有關沒入之規定相
      配合，以符合立法目的。」
    2.復依「自用加儲油加儲氣設施設置管理規則」第3條第2項
      規定之旨意係：儲油槽(含儲油桶)內容積總和在2公秉以
      上，原告即應先經中央主管機關同意後，再依前開規則第
      5條之各項規定，向被告申請設置自用加儲油（氣）設施
      ，並應分別檢具建築管理、消防、環境保護或建築管理、
      消防、勞工安全衛生主管機關檢查合格證明文件，於核准
      後，始得對其自用車輛或動力機械加注汽油、柴油或液化
      石油氣。
    3.當日受檢時係由原告引導至該儲油槽現場，並由原告親自
      丈量其油槽高度與直徑等（尺寸為H198.4cmxD118.4cm）
      ，經再扣除槽體厚度約0.4cm後為H198cmxD118cm，以此計
      算其實際內容積總和為2,165公升（半徑x半徑x高x3.1416
      ）。惟原告及違法供油廠商「碧盛公司」現場指稱，該槽
      體厚度約有1cm，為免衍生雙方爭議，遂由該公司進行第2
      次量測，並以槽體厚度1cm為依據，紀錄尺寸為H196cmXD1
      16cm，復經計算其內容積總和為2,071公升，此仍超出「
      自用加儲油加儲氣設施設置管理規則」第3條第2項內容積
      總和2公秉以上之規定容量（即2,000公升），且依現場記
      錄表及警方調查筆錄均證明原告在場。
    4.查中華民國國家標準（CNS）「纖維捲尺」（總號3859）
      本件所丈量之長度為2m以下，僅有正負5.5mm之誤差，故
      原告所提之國家標準非屬市售捲尺之標準。復查氣象局98
      年9月資料，當月平均溫度為29度，又該儲油槽非設置於
      戶外且無陽光直射之情形，其儲油槽固體熱膨脹影響微小
      。
    5.原告雖訴稱，因不了解相關規定致生違規情事，惟查原告
      既係從事需油量高之業務，又其油品係向合法油品批發商
      購得，且我國對設置自用加儲油設施加注石油製品向來均
      管制甚嚴，故原告對於與汽、柴油等相關之規定，本應具
      備較高之注意義務，實難諉為不知。又本件違規現場存放
      大量柴油，週邊均無防爆措施，致場內員工、鄰居等暴露
      於高危險之場所，原告擅自設置系爭之加儲油設施，縱無
      違法之故意，難謂其無過失責任，而寬免行政處罰責任。
    6.另原告陳述內政部警政署環境保護警察隊第一中隊於98年
      8月2日至現場與碧盛公司進行測量時，碧盛公司告知未超
      過2,000公升，環保警察稽查時也未超過容量，若有超過
      容量理應當場查扣及98年9月4日製作筆錄是否適法等事。
      經查本案環保警察單位非「石油管理法」之主管機關，並
      無權審認原告違法行為及查扣相關物品。又「石油管理法
      」第54條第1項規定略以：各級主管機關執行……，得請
      警察機關或其他機關協助辦理，故原告既已於98年8月2日
      得知私設儲油槽行為，係為法規所禁止卻未向主管單位查
      證補辦相關程序，事後反辯稱環保警察稽查未發現超出容
      量並進行查扣，原告上述行為已足證其顯有故意或過失之
      實。
（四）綜上顯示，原告陳述查獲之儲油槽丈量有誤差值及未對外
      銷售該柴油製品，僅係以儲存柴油供自有車輛及動力機械
      使用，不知法規等情形，因已違反「石油管理法」相關規
      定，並無涉是否對外銷售行為及免除行政處罰責任。
（五）綜上所述，原處分及訴願決定均無違誤等語，資為抗辯，
      並聲明求為判決駁回原告之訴，訴訟費用由原告負擔。
四、上開事實概要欄所述之事實，除後列之爭點事項外，其餘為
    兩造所不爭執，並有被告98年10月22日北經公字第09808966
    10號函及98年10月22日北經公字第0980896610號罰鍰及沒入
    處分書、新北巿政府99年3 月11日訴願決定書（案號：0000
    0000號）影本、被告98年12月10日北經公字第0981002058號
    函及訴願答辯書（第1 次訴願）、原告98年11月23日訴願書
    、被告99年4 月1 日北經公字第0990289888號函及原處分、
    98年9 月4 日新北巿政府聯合稽查取締違法經營石油案件現
    場記錄表、內政部警政署環境保護警察隊第一中隊98年9 月
    4 日調查筆錄、法務部94年3 月24日法律決字第0940004539
    號函、現場量測照片資料、中華民國國家標準（CNS ）「纖
    維捲尺」（總號3859）樣張、氣象局98年9 月資料、被告99
    年5 月26日北經公字第0990437038號函及訴願答辯書、內政
    部內授中社登字第0980028156號合作社登記證、有限責任臺
    灣第一資源回收物運銷合作社第9401035 號營業登記證、碧
    盛公司98年8 月2 日出貨單、97年12月5 日房屋租賃契約書
    （出租人：周財源、承租人：原告）、內政部警政署刑案資
    訊系統- 個別查詢及列印資料等件附於原處分卷可稽，堪予
    認定。
五、歸納兩造上述之主張，本件爭執之重點在於：本件原告未經
    申請核准設置自用加儲油設施，擅自設置2.07公秉之鐵製圓
    型儲油槽1 座，內有儲存柴油約1,200 公升，供車輛及動力
    機械使用，被告爰依石油管理法第18條第1 項及同法第40條
    第1 項第3 款及第2 項規定，並參酌行政罰法第8 條及第18
    條規定，以原處分裁處34萬元罰鍰，有無違誤？原告設置之
    儲油槽內容積總和是否超過2 公秉以上？茲分述如下：
（一）按石油管理法第3 條規定：「本法所稱主管機關：在中央
      為經濟部；在直轄市為直轄市政府；在縣（市）為縣（巿
      ）政府。」次按新北巿政府96年12月3 日北府經商字第09
      60749092號公告：「主旨：公告工廠管理輔導法、石油管
      理法……有關本府權限事項，委任予本府經濟發展局，以
      該局名義執行之，並自公告日施行。」。
（二）次按「客貨運輸業、營造工程業、工廠、機關或經中央主
      管機關同意者，為供其自用車輛或動力機械加注汽油、柴
      油或液化石油氣，經直轄市、縣（市）主管機關專案核准
      ，得設置自用加儲油（氣）設施。前項自用加儲油（氣）
      設施之設置條件、設備、申請程序及其他管理事項之規則
      ，由中央主管機關定之。」、「有下列各款情事之一者，
      處100 萬元以上500 萬元以下罰鍰：……三、違反第18條
      第1 項規定，未經申請核准而設置自用加儲油（氣）設施
      。……前項供銷售或自用之石油製品及所使用之加儲油（
      氣）設施器具，沒入之。」石油管理法第18條、第40 條
      第1 項第3 款及第2 項分別定有明文。又「本規則依石油
      管理法第18條第2 項規定訂定之。」及「本規則所稱自用
      加儲油（氣）設施，係指客貨運輸業、營造工程業、工廠
      、機關或經中央主管機關同意設置之對象，為供其自用車
      輛或動力機械加注汽油、柴油或液化石油氣者，而備置之
      儲油（氣）槽（含儲油桶）及加油（氣）設備。前項儲油
      槽（含儲油桶）內容積總和在二公秉以下或經中央主管機
      關認定無法或不適宜設置自用加儲油設施者，不適用本規
      則之規定。」亦分別為自用加儲油加儲氣設施設置管理規
      則第1 條、第3 條第1 項、第2 項所明定。
（三）經查：本件原告未經申請核准，於新北○○○區○○路37
      0 號內（即原告所屬資源回收場所內）設置2.07公秉之鐵
      製圓型儲油槽1 座，內有儲存柴油約1,200 公升，供車輛
      及動力機械使用，違反前揭石油管理法第18條規定，原應
      依同法第40條第1 項第3 款規定裁處100 萬元以上500 萬
      元以下罰鍰；並沒入其供自用之石油製品及所使用之加儲
      油（氣）設施器具，此有新北巿政府聯合稽查取締違法經
      營油品案件現場紀錄表、處理違法加儲油設施執行完畢證
      明書、調查筆錄、採證照片等資料影本附於原處分卷可稽
      。惟新北巿政府訴願委員會考量被告於石油管理法及自用
      加儲油加儲氣設施設置管理規則施行後，未能及時於過渡
      期間內向新北巿轄內已設置自用加儲油設施者，廣為宣導
      周知，其僅藉由新北巿工業會、商業會等公會轉知所屬會
      員，亦未能證明各該公會是否確實轉知所屬會員，故以被
      告容有未盡宣導之責，前以新北市政府99年3 月9 日北府
      訴決字第0981067876號函檢送訴願決定書為「撤銷原處分
      ，由原處分機關另為適法之處分」之決定，被告爰另作成
      原處分。次按行政罰法第8 條規定「不得因不知法規而免
      除行政處罰責任。但按其情節，得減輕或免除其處罰」；
      同法第18條第1 項、第3 項規定：「裁處罰鍰，應審酌違
      反行政法上義務行為應受責難程度、所生影響及因違反行
      政法上義務所得之利益，並得考量受處罰者之資力。」、
      「依本法規定減輕處罰時，裁處之罰鍰不得逾法定罰鍰最
      高額之二分之一，亦不得低於法定罰鍰最低額之二分之一
      ；同時有免除處罰之規定者，不得逾法定罰鍰最高額之三
      分之一，亦不得低於法定罰鍰最低額之三分之一。」是原
      告未經申請核准設置自用加儲油設施屬實，然因其可受非
      難之程度較為輕微，被告衡酌原告違反行政法上義務行為
      應受責難程度，並考量原告所陳之意見，爰依前揭行政罰
      法第8 條及第18條之規定，以原處分處原告34萬元罰鍰並
      沒入其加油設施，揆諸前揭規定，並無違誤。
（四）原告雖主張：儲油槽丈量之認定，依中華民國國家標準（
      CNS ）「尺度之一般許可差通則」（總號4027）應屬第20
      級，得有正負3cm 之誤差；又本件丈量時間為9 月份戶外
      炎熱高溫達35度至40度，儲油槽有遇熱膨脹之誤差；另二
      次丈量結果容積總合為何不同云云。然按「自用加儲油加
      儲氣設施設置管理規則」第3 條第2 項規定之旨意係：儲
      油槽( 含儲油桶) 內容積總和在2 公秉以上，原告即應先
      經中央主管機關同意後，再依前開規則第5 條之各項規定
      ，向被告申請設置自用加儲油（氣）設施，並應分別檢具
      建築管理、消防、環境保護或建築管理、消防、勞工安全
      衛生主管機關檢查合格證明文件，於核准後，始得對其自
      用車輛或動力機械加注汽油、柴油或液化石油氣。經查：
      當日受檢時係由原告引導至該儲油槽現場，並由原告親自
      丈量其油槽高度與直徑等（尺寸為H198.4cmxD118.4cm ）
      ，經再扣除槽體厚度約0.4cm 後為H198cmxD118cm ，以此
      計算其實際內容積總和為2,165 公升（半徑x 半徑x 高x3
      .1416 ）。惟原告及違法供油廠商「碧盛公司」現場指稱
      ，該槽體厚度約有1cm ，為免衍生雙方爭議，遂由該公司
      進行第2 次量測，並以槽體厚度1cm 為依據，紀錄尺寸為
      H196cmXD116cm ，復經計算其內容積總和為2,071 公升，
      此仍超出「自用加儲油加儲氣設施設置管理規則」第3 條
      第2 項內容積總和2 公秉以上之規定容量（即2,000 公升
      ），此有現場記錄表及警方調查筆錄附於原處分可參。次
      查：中華民國國家標準（CNS ）「纖維捲尺」（總號3859
      ）（見原處分卷第36頁），而本件所丈量之長度為2m以下
      ，僅有正負5.5mm 之誤差，故原告所提之國家標準非屬市
      售捲尺之標準。又查：氣象局98年9 月資料（見原處分卷
      第37頁至第38頁）當月平均溫度為29度，又該儲油槽非設
      置於戶外且無陽光直射之情形，其儲油槽固體熱膨脹影響
      微小。足見原告此部分之主張，不足採信。
（五）原告又主張：內政部警政署環境保護警察隊第一中隊於98
      年8 月2 日至現場與碧盛公司進行測量時，碧盛公司告知
      未超過2,000 公升，環保警察稽查時也未超過容量，若有
      超過容量理應當場查扣；又環境保護警察若非執法單位，
      由環境保護警察製作筆錄是否適法？云云。經查：本件環
      保警察單位非「石油管理法」之主管機關，雖並無權審認
      原告違法行為及查扣相關物品。惟「石油管理法」第54條
      第1 項規定略以：各級主管機關執行……，得請警察機關
      或其他機關協助辦理，被告係依上開規定，請求內政部警
      政署環境保護警察隊第一中隊協助處理，故由該中隊所屬
      警員所製作之筆錄為合法。又原告既已於98年8 月2 日得
      知私設儲油槽行為，係為法規所禁止卻未向主管單位查證
      補辦相關程序（見調查筆錄第4 頁，原處分卷第27頁），
      事後反辯稱環保警察稽查未發現超出容量並進行查扣，原
      告上述行為已足證其顯有故意或過失之實。足見原告此部
      分之主張，洵非可採。
（六）原告另主張：原告未參加任何公會不知法令，政府亦未廣
      泛宣導，因不了解相關規定致生違規情事云云。惟查：原
      告既係從事需油量高之業務，又其油品係向合法油品批發
      商購得，且我國對設置自用加儲油設施加注石油製品向來
      均管制甚嚴，故原告對於與汽、柴油等相關之規定，本應
      具備較高之注意義務，實難諉為不知。又本件違規現場存
      放大量柴油，週邊均無防爆措施，致場內員工、鄰居等暴
      露於高危險之場所，原告擅自設置系爭之加儲油設施，縱
      無違法之故意，難謂其無過失責任，而得寬免其行政處罰
      責任。足見原告此部分之主張，亦非可採。
六、綜上所述，原告主張各節，均無可採，本件被告所為原處分
    關於罰鍰34萬元部分，並無違誤，訴願決定予以維持，亦無
    不合。原告仍執前詞，訴請撤銷，為無理由，又本件係簡易
    訴訟事件，爰不經言詞辯論，逕予駁回。
七、本件事證已臻明確，兩造其餘攻擊防禦方法均與本件判決結
    果不生影響，故不逐一論述，併此敘明。
據上論結，本件原告之訴為無理由，爰依行政訴訟法第236條、
第233條第1項、第98條第1項前段判決如主文。
中    華    民    國   100    年     1    月    18    日
            臺北高等行政法院第一庭
                                  法  官　許麗華
上為正本係照原本作成。
本件以訴訟事件所涉及之法律見解具有原則性者為限，始得於本
判決送達後20日內向本院提出上訴狀並表明上訴理由，如已於本
判決宣示後送達前提起上訴者，應於判決送達後20日內補具上訴
理由（均按他造人數附繕本），且經最高行政法院許可後方得上
訴。
中    華    民    國   100    年     1    月    18    日
            　　　　　　　　　 　 書記官  林淑盈